【裁判字號】    94,交抗,607
【裁判日期】    950608
【裁判案由】    聲明異議
【裁判全文】
臺灣高等法院臺中分院刑事裁定         94年度交抗字第607號
抗  告  人
即受處分人  甲○○
上列抗告人即受處分人因違反道路交通管理處罰條例聲明異議案
件，不服臺灣臺中地方法院94年度交聲字第223號中華民國94年8
月24日裁定，提起抗告，本院裁定如下：
    主  文
抗告駁回。
    理  由
一、按道路交通管理處罰條例第35條第1項第1款規定：汽車駕駛
    人，駕駛汽車經測試檢定有酒精濃度超過規定標準之情形者
    ，處新臺幣一萬五千元以上六萬元以下罰鍰，並當場移置保
    管其車輛...，因而肇事致人受傷者；.. 致人重傷或死亡者
    ，吊銷其駕駛執照，並不得再考領。並依違反道路交通管理
    事件統一裁罰標準表規定，未逾期者，處罰鍰新臺幣三萬四
    千五百元，吊銷駕駛執照，終身禁考。
二、經查本件抗告人即受處分人甲○○係於民國94年1月18日2時
    18分許，酒後駕駛車牌0393-H2號自小客車，行經臺中市○
    ○路與太平路口時，與朱祥維所駕駛之車牌號碼X7-9228號
    自用小客車發生碰撞肇事，造成朱祥維所駕駛之自用小客車
    翻覆，致朱祥維傷重當場不治死亡，抗告人經送醫診治時，
    抽血檢測血液中酒精濃度為88.8MG/DL，換算呼氣濃度為每
    公升0.42亳克，而經警舉發違規之事實，有臺中市○○○○
    ○道路交通管理事件通知單1份附卷可稽，並有臺中市警察
    局第二分局94年1月28日中分二交字第0940016804號函1份附
    卷可佐。抗告人就其酒後駕車肇事之事實亦不否認，然辯稱
    本件係被害人闖紅燈超速行駛肇事，其當時為綠燈直行，並
    無過失，聲明異議及抗告意旨，均以車禍責任在被害人，不
    應對其裁處吊銷駕駛執照，並不得再考領之處分云云。
三、但本件抗告人因上開違規行為，肇事致被害人朱祥維死亡之
    事實，經臺灣臺中地方法院以94年度交易字第479號審理結
    果，已確認其違規酒後駕車，與被害人朱祥維之死亡間，具
    有相當因果關係，而認抗告人犯過失致人於死罪，判處有期
    徒刑7月，緩刑2年，有該案判決書在卷可按。從而，本件原
    處分機關交通部公路總局臺中區監理所援引首揭規定，裁處
    抗告人罰鍰新臺幣3萬4千5百元，吊銷駕駛執照，終生禁考
    之處分，於法並無不合。原審法院因認抗告人於原審法院之
    聲明異議為無理由，裁定予以駁回，亦屬有據，應予維持。
    抗告意旨仍執陳詞，否認肇事因素，而指摘原裁定不當，並
    無理由，應予駁回。
據上論斷，應依道路交通案件處理辦理辦法第26條，刑事訴訟法
第412條，裁定如主文。
中    華    民    國    95    年    6     月    8     日
               刑事第六庭  審判長法  官  李  文  雄
                                 法  官  黃  永  祥
                                 法  官  邱  顯  祥
上列正本證明與原本無異。
不得再抗告。
                                 書記官  陳  桂  芬
中    華    民    國    95    年    6     月    9     日
                                                      Ｆ


司法院資訊處製作；財團法人民間司法改革基金會備份。
